【裁判字號】    98,聲,2314
【裁判日期】    981117
【裁判案由】    聲請具保停止羈押
【裁判全文】
臺灣高等法院臺中分院刑事裁定          98年度聲字第2314號
聲 請 人即
選任辯護人  廖志堯律師
被      告  甲○○
上列聲請人因被告犯殺人等案件（本院98年度上訴字第2094號）
，聲請具保停止羈押，本院裁定如下：
    主  文
甲○○提出新台幣壹拾貳萬元之保證書或保證金後，准予停止羈
押。
    理  由
一、按被告及得為其輔佐人之人或辯護人，得隨時具保，向法院
    聲請停止羈押；又上開聲請以法院之裁定行之，刑事訴訟法
    第110條第1項、第121條第1項定有明文。查本件民國98年11
    月10日刑事聲請具保狀，其書狀之當事人欄僅載明「上訴人
    即被告甲○○、選任辯護人廖志堯律師」，該書狀尾則載明
    「具狀人甲○○、選任辯護人廖志堯律師」名義，惟並未有
    被告甲○○之簽名或蓋章，僅有選任辯護人廖志堯律師之蓋
    章。而參諸被告甲○○於該聲請具保狀之具狀日仍在押，該
    聲請具保狀又係直接向本院收發窗口遞狀，是本件聲請具保
    ，應認係由選任辯護人為被告所聲請，非被告本人所聲請，
    合先敘明。
二、本件被告甲○○因殺人等案件，前經本院訊問後認為有刑事
    訴訟法第101條第1項第3款之情形，非予羈押，顯難進行審
    判，而有羈押之必要，於中華民國98年10月1日執行羈押。
    玆選任辯護人廖志堯律師為被告甲○○聲請停止羈押，略以
    ：被告甲○○於案發後係主動到案自首，且對於客觀上所牽
    涉之事實經過並無爭執，僅於法律上爭辯應否就其他被告之
    行為負共同之罪責等，衡情自難認尚有何逃亡或湮滅證據等
    情之虞，故不具羈押不可之必要性；且被告共同持有之手槍
    為換裝土製槍管之手槍，應屬3年以上有期徒刑之罪，非5年
    以上有期徒刑之重罪，爰請准予具保停止羈押等語。
二、經查，被告甲○○係因犯刑法第277條第1項、槍砲彈藥刀械
    管制條例第7條第4項、同法第8條第4項及第12條第4項之罪
    ，經原審以想像競合犯判處有期徒刑5年10月，而本案被告
    甲○○確係自動投案，且對於犯罪事實經過亦多已陳明，此
    亦經原審判決所認定及敘明；另參以本案鬥毆之對方即被告
    陳天從其執有具有殺傷力之土造霰彈槍罪部分，經原審判處
    有期徒刑5年6月，數罪之定執行刑為6月4月，但並未在押。
    是為權衡保全被告及證據之必要性，及兼顧衡平原則，本院
    認被告甲○○所為共同犯槍砲彈藥刀械管制條例第7條第4項
    之罪固屬最輕本刑5年以上有期徒刑之罪，惟參諸大法官會
    議釋字第665號解釋意旨，被告甲○○已無再予羈押必要，
    爰准予提出新台幣10萬元之保證書或保證金，及限制住居於
    戶籍地（暨限制出境）後，停止羈押。
三、爰依刑事訴訟法第111條、第121條第1項，裁定如主文。
中    華    民    國    98    年    11    月    17    日
            刑事第五庭  審判長法  官  趙  春  碧
                              法  官  林  宜  民
                              法  官  賴  恭  利
上列正本證明與原本無異。
如不服本裁定，應於裁定送達後5日內向本院提出抗告狀(須附繕
本)。
                              書記官  林  桂  鳳
中    華    民    國    98    年    11    月    17    日

司法院資訊處製作；財團法人民間司法改革基金會備份。
